臺灣臺中地方法院刑事判決　　　　　　　96年度訴字第1388號
公　訴　人　臺灣臺中地方法院檢察署檢察官
被　　　告　丙○○
上列被告因詐欺案件，經檢察官提起公訴（96年度偵字第3726號
），本院合議庭裁定由受命法官獨任進行簡式審判程序，判決如
下：
    主    文
丙○○幫助意圖為自己不法之所有，以不正方法由自動付款設備
取得他人之物，累犯，處有期徒刑參月，如易科罰金，以新臺幣
壹仟元折算壹日。
    犯罪事實
一、丙○○曾因過失傷害案件，經臺灣高等法院臺南分院以93年
    度交上易字第14號判處有期徒刑8 月確定，甫於民國93年11
    月21日因縮刑期滿而執行完畢。渠仍不知悔改，因失業缺錢
    ，雖能預見他人收購存摺帳戶將用以詐欺取財，且果用於詐
    欺取財亦不違背其本意，竟基於幫助詐欺之不確定犯意，於
    95年9月間，在臺中縣后里某處，將其向大甲郵局申請開立
    之帳戶號碼：000-00000000000000號帳戶（下稱大甲郵局帳
    戶）之存摺、提款卡（包括密碼），以新臺幣（下同）4,00
    0元之代價，出售並交付予某真實姓名、年籍不詳之詐騙集
    團成員。該詐騙集團成員隨即意圖為自己不法之所有，於95
    年9月21日15時許，以由乙○○（另案審結）處取得之0000-
    000000號門號撥打電話予甲○○並向其詐稱：甲○○因涉及
    冒用行動電話案件，電信警察將凍結甲○○所有金融機構之
    帳戶，應立即至郵局辦理語音電話網路轉帳云云，甲○○因
    而陷於錯誤，遂於同日就其設於郵局000-00000000000000號
    帳戶辦理語音轉帳之申請，並將上開大甲郵局帳戶設為受撥
    帳戶，復將語音轉帳密碼告知詐欺集團成員，詐欺集團成員
    即利用此不正方法，以語音轉帳方式，自甲○○之上開郵局
    帳戶內匯款9萬3000元至上開丙○○之大甲郵局帳戶，甲○
    ○嗣後始知受騙。
二、案經甲○○訴由臺中縣警察局大甲分局報告臺灣臺中地方法
    院檢察署檢察官偵查起訴，本院改由受命法官獨任行簡式審
    判程序。
    理  由
一、認定犯罪事實及量刑審酌之依據：
  (一)被告丙○○之自白。
  (二)證人即被害人甲○○於警詢時之證述。
  (三)甲○○郵局存摺內頁明細影本、電話語音局內轉帳申請書、
    丙○○大甲郵局帳號000-00000000000000開戶資料暨歷史交
    易明細各1份、嫌犯提領現金監視畫面翻拍相片1張（附於中
    縣甲警偵字第0950016170號刑案偵查卷第10頁、第12至14
    頁、第19頁）。
  (四)臺灣高等法院被告前案紀錄表（被告前案、累犯及素行情形
    之認定）。
二、查該收受被告丙○○上開郵局帳戶之詐欺集團成員意圖為自
    己不法之所有，以如犯罪事實欄一所載之詐術，使被害人陷
    於錯誤，提供電話語音轉帳密碼，再由該詐欺集團成員以輸
    入電話語音轉帳密碼之不正方法，而利用郵局電話語音轉帳
    終端機之自動付款設備，將被害人甲○○帳戶內之存款轉帳
    至被告上開郵局帳戶，核其所為，係觸犯刑法第339條之2第
    1項之以不正方法利用自動付款設備詐欺取財罪。茲被告提
    供上開大甲郵局帳戶予該詐欺集團作員，供詐欺集團以不正
    方法利用自動付款設備詐欺取財之用，主觀上係以幫助之意
    思，參與以不正方法利用自動付款設備詐欺取財罪構成要件
    以外之行為，為幫助犯，核被告所為，係犯刑法第30條第1
    項前段、第339條之2第1項之幫助以不正方法利用自動付款
    設備詐欺取財罪，應依同法第30條第2項規定減輕其刑。檢
    察官固認被告係犯刑法第30條第1項前段、第339條之3第1項
    之幫助利用電腦設備詐欺罪，惟該罪之構成要件，既須以行
    為人將虛偽資料或不正指令輸入電腦或其相關設備為要件，
    惟本件詐欺集團所輸入電腦之密碼，為被害人交付之正確密
    碼，自與該罪之構成要件有間，此部分檢察官容有誤會，惟
    起訴事實既相同，自當由本院依法變更起訴法條。又被告有
    事實欄所載之前科，有台灣高等法院被告前科紀錄表在卷足
    參，其前受徒刑之執行完畢後，五年以內故意再犯本件有期
    徒刑以上之罪，為累犯，應依刑法第47條第1項規定加重其
    刑。爰審酌被告丙○○之素行情形、犯後已能坦承犯行及被
    害人所受損害等一切情狀，量處如主文所示之刑，併諭知易
    科罰金之折算標準，以示儆懲。
三、適用之法條：刑事訴訟法第273條之1第 1項、第299條第1項
    前段、第300條、第310條之2、第454條第1項，刑法第30條
    第1項前段、第2項、第339條之2第1項、第41條第1項前段、
    刑法施行法第1條之1。
中　　華　　民　　國　　96　　年　　 5　 　月　　24 　日
                  臺灣臺中地方法院刑事第六庭
                          法  官  高  英  賓
上正本證明與原本無異
如不服本判決，應於送達後10日內向本院提出上訴狀（須附繕本
），上訴於臺灣高等法院臺中分院。
                          書記官  黃  士  益
中　　華　　民　　國　　96　　年　　5 　　月　　24　　日
附錄本案論罪科刑法條全文：
中華民國刑法第339條之2
意圖為自己或第三人不法之所有，以不正方法由自動付款設備取
得他人之物者，處3年以下有期徒刑、拘役或1萬元以下罰金。
以前項方法得財產上不法之利益或使第三人得之者，亦同。
中華民國刑法第30條
幫助他人實行犯罪行為者，為幫助犯。雖他人不知幫助之情者，
亦同。
幫助犯之處罰，得按正犯之刑減輕之。
